臺灣高雄地方法院刑事判決　　　　　　　 96年度易字第829號
公　訴　人　臺灣高雄地方法院檢察署檢察官
被　　　告　庚○○
上列被告因竊盜案件，經檢察官提起公訴（96年度偵字第2681號
），嗣因被告於審判程序進行中就被訴事實為有罪之陳述，經告
知簡式審判程序之旨、並聽取當事人之意見後，本院裁定進行簡
式審判程序，並判決如下：
    主  文
庚○○攜帶兇器於夜間侵入住宅竊盜，累犯，處有期徒刑玖月，
扣案之螺絲起子壹支，沒收之；又攜帶兇器於夜間侵入住宅竊盜
，累犯，處有期徒刑玖月，扣案之螺絲起子壹支，沒收之；又攜
帶兇器於夜間侵入住宅竊盜，累犯，處有期徒刑玖月，扣案之螺
絲起子壹支，沒收之；又攜帶兇器竊盜，累犯，處有期徒刑捌月
，扣案之螺絲起子壹支，沒收之；又攜帶兇器竊盜，未遂，累犯
，處有期徒刑陸月，扣案之螺絲起子壹支，沒收之。應執行有期
徒刑年肆月，扣案之螺絲起子壹支，沒收之。
    事  實
一、庚○○前因竊盜案件，經臺灣高雄地方法院於民國90年4 月
    19日以89年度易字第5532號判處有期徒刑2 年且確定，經入
    監執行後，於91年10月29日縮短刑期假釋出監，所餘刑期付
    保護管束，於92年3 月28日保護管束期滿未經撤銷而執行執
    行。詎其猶不知悔改，分別基於意圖為自己不法所有之犯意
    ，分別於附表編號1 至5 第一、二欄所示之時地，攜帶其所
    有之客觀上足對人之生命、身體、安全構成威脅，具有危險
    性而可供兇器使用之螺絲起子1 支，以附表編號1 至5 第三
    欄所示之方式，即先以上開螺絲起子1 支撬開門鎖後，而侵
    入各該住宅屋內（侵入住宅部分均未據告訴），下手竊得附
    表編號1 至4 第三欄所示之物品而得手；惟於附表編號5 所
    示之該日11時25分許在高雄市○○○路145 號，因民眾張國
    珍發現庚○○竊盜犯行，報警處理，警方隨即趕至現場，當
    場逮捕庚○○，其未竊得任何財物而未遂，並扣得庚○○所
    有並持之為本件上開事實之螺絲起子1 支。
二、案經高雄市政府警察局苓雅分局移送臺灣高雄地方法院檢察
    署檢察官偵查起訴。
    理  由
一、本件被告庚○○所犯為死刑、無期徒刑或最輕本刑為3 年以
    上有期徒刑以外之罪，其於審判程序中就被訴事實為有罪之
    陳述，經審判長告知簡式審判程序之旨，並聽取公訴人之意
    見後，依刑事訴訟法第273 條之1 第1 項規定，經合議庭裁
    定進行簡式審判程序，合先敘明。
二、上開犯罪事實，業據被告於警詢、偵查及本院審判程序中坦
    承不諱，核與證人即被害人甲○○、戊○○、己○○、乙○○、丁○○於警詢及本院審判、證人張國珍於警詢中證述之
    情節相符，並有扣案之一字型螺絲起子1 支可資佐證，復有
    扣押物品目錄表1 份、贓物認領保管單4 紙及照片1 張附卷
    可稽，足見被告之自白與事實相符，自得為認定犯罪之依據
    。是以，本案被告上開犯罪事證明確，其犯行洵堪認定，應
    依法論科。
三、按刑法第321 條第1 項第3 款之攜帶兇器竊盜罪，係以行為
    人攜帶兇器竊盜為其加重條件，此所謂兇器，其種類並無限
    制，凡客觀上足對人之生命、身體、安全構成威脅，具有危
    險性之兇器均屬之，且祇須行竊時攜帶此種具有危險性之兇
    器為已足（最高法院79年臺上字第5253號判例意旨可資參照
    ）。查本件被告持以竊取財物且扣案之一字型螺絲起子1 支
    全長10.9公分，金屬端長10公分，呈尖銳狀，其餘部分則有
    塑膠製握柄，經本院於審判程序勘驗明確，製有勘驗筆錄及
    照片1 張在卷可稽（見本院96年3 月12日審判筆錄）。觀諸
    上開一字型螺絲起子1 支，係屬外觀質地堅硬、型式銳利之
    金屬製品，且被告係持之足以撬開被害人住處之門鎖，是該
    等物品，顯然客觀上足對人之生命、身體、安全構成威脅，
    具有危險性，可供兇器使用，屬刑法第321 條第1 項第3 款
    所稱之兇器無誤。
  (一)被告於附表編號1 至3 所示之犯行，係攜帶上開螺絲起子1
    支，分別於夜間侵入被害人之住宅行竊，核其所為，各係犯
    刑法第321 條第1 項第1 款、第3 款之加重竊盜罪。
  (二)被告於附表編號4 所示之犯行，係攜帶上開螺絲起子1 支，
    侵入被害人之住宅行竊，核其所為，係犯刑法第321 條第1
    項第3 款之加重竊盜罪。
  (三)被告於附表編號5 所示之犯行，係攜帶上開螺絲起子1 支，
    侵入被害人之住宅行竊，因未得手而未遂，核其所為，係犯
    刑法第321 條第2 項、第1 項第3 款之加重竊盜未遂罪。
  (四)至公訴意旨以被告持上開螺絲起子1 支，撬開被害人住處大
    門門鎖而進入行竊等情，認被告於附表編號1 至4 所為，均
    係涉犯刑法第321 條第1項 第1 款、第2 款、第3 款之加重
    竊盜罪嫌；於附表編號5 所為，係涉犯刑法第321 條第2 項
    、第1 項第2 款、第3 款之加重竊盜未遂罪等語。然按刑法
    第32 1條第1 項第2 款加重事由之成立，以門扇、牆垣或其
    他安全設備有所毀損為要件，本件被告雖以上開螺絲起子1
    支，撬開被害人住處之門鎖，惟各該門鎖雖遭被告撬開，但
    未有遭毀損之情，此經證人甲○○、戊○○、己○○、乙○○、丁○○於本院審判中證述明確（見本院96年3 月12日、
    4 月2 日審判筆錄），是依卷內證據尚難認被告有毀損門扇
    、牆垣或其他安全設備之事實；且被告撬開門鎖後由各該大
    門進入，亦未違反住宅大門之一般通常用法，而難認係踰越
    該住宅之大門，是被告所為，尚不符合刑法第321 條第1 項
    第2 款之加重條件，公訴意旨就此尚有誤會。另被告於附表
    編號4 之犯行，係於該日接近7 時許所為，業經被告供承在
    卷（見本院96年3 月12日審判筆錄），則當時自已非夜間，
    自無夜間侵入住宅或有人居住之建築物可言，是公訴意旨就
    此容有未洽。惟上開所述起訴之基本事實與本院上開論罪科
    刑之事實尚無不同，爰變更檢察官起訴法條。
  (五)又被告有事實欄所載之前科，有臺灣高等法院被告前案紀錄
    表及臺灣高雄地方法院檢察署刑案資料查註紀錄表各1 份附
    卷可考，其於五年之內再犯本件附表編號1 至5 所示之有期
    徒刑以上之罪，各為累犯，各應依刑法第47條第1 項規定加
    重其刑。
  (六)再被告於附表編號5 所示之犯行，其已著手於竊盜犯罪之實
    行而未遂，爰依刑法第25條第2 項規定減輕其刑，並先加後
    減之。
  (七)爰審酌被告有上開前科，如前所述，素行已非佳，又正值青
    壯之年，不思以正當方式取得財物，竟貪圖私慾，屢次竊取
    他人之物，且係以攜帶兇器侵入住宅竊盜之方式為之，對於
    他人之人身、財產安全及社會治安，均危害甚鉅，惡行非輕
    ；惟念及被告部分所竊取之財物，已發還被害人，如附表編
    號1 至4 第四欄所示，此有前開贓物認領保管單4 紙附卷可
    考，且考量其於犯罪後坦承犯行、其犯罪動機、手段、目的
    及所獲利益等一切情狀，各量處如主文所示之刑，並定其應
    執行之刑。又本件為警於查獲被告時當場扣案之螺絲起子1
    支，為被告所有供本件犯行所用之物，業據其供承在卷，依
    刑法第38條第1 項第2 款之規定，予以宣告沒收。
據上論斷，依刑事訴訟法第299 條第1 項前段、第300 條、第27
3 條之1 第1 項，刑法第321 條第1 項第1 款、第3 款、刑法第
321 條第2 項、第1 項第3 款、第25條第2 項、第47條、第38條
第1 項第2 款、第51條第5 款，，判決如主文。
本案經檢察官丙○○到庭執行職務。
中　　華　　民　　國　 　96　　年　　4 　　月　　2　　日
                  刑事第十五庭  法　官  洪乙心
以上正本證明與原本無異。
如不服本判決，應於判決送達後10日內，向本院提出上訴狀。
中　　華　　民　　國　 　96　　年　　4 　　月　　2　　日
                                書記官  吳良美
附錄
中華民國刑法第321 條（加重竊盜罪）
犯竊盜罪而有左列情形之一者，處6 月以上、5 年以下有期徒刑
：
一、於夜間侵入住宅或有人居住之建築物、船艦或隱匿其內而犯
    之者。
二、毀越門扇、牆垣或其他安全設備而犯之者。
三、攜帶兇器而犯之者。
四、結夥3 人以上而犯之者。
五、乘火災、水災或其他災害之際而犯之者。
六、在車站或埠頭而犯之者。
前項之未遂犯罰之。
 附表
┌──┬────┬──────┬───────┬────────┬──────────┐
│編號│  一    │    二      │      三      │     四         │       五           │
├──┼────┼──────┼───────┼────────┼──────────┤
│項目│時間    │地點        │行為          │扣案物品        │證據                │
├──┼────┼──────┼───────┼────────┼──────────┤
│  1 │96.1.16 │高雄縣鳳山頂│於夜間，持足對│OK-WAP廠牌行動電│一、被告庚○○      │
│    │19時許  │庄路380號   │人之生命、身體│話1支、手錶1支、│警詢中之自白      │
│    │        │            │安全構成威脅且│台灣銀行存摺1本 │「高市警苓分偵字第0 │
│    │        │            │具有危險性，可│、合作金庫金融卡│  000000000號(以下稱│
│    │        │            │供為兇器使用之│1張與螺絲起子1支│ 警卷)第2頁至4頁」  │
│    │        │            │一字型螺絲起子│(上列扣案之物品 │訊問中之自白「96年│
│    │        │            │1支，打開該址 │中之行動電話手機│  度聲羈字第74號(以 │
│    │        │            │一樓大門側門門│1支由被害人方鐘 │  下稱聲卷）第5頁)」│
│    │        │            │鎖（未破壞），│文領回)         │偵查中自白        │
│    │        │            │侵入住宅（侵入│                │  1.「96年度偵字第26│
│    │        │            │住宅部分未據告│                │   81號(以下稱偵卷第│
│    │        │            │訴），竊取被害│                │   10頁)            │
│    │        │            │人甲○○所有OK│                │  2.偵查中自白(偵卷 │
│    │        │            │-WAP廠牌行動話│                │    第20頁)         │
│    │        │            │1支、手錶1支、│                │審判中之自白      │
│    │        │            │台灣銀行存摺1 │                │  1.審卷「96年度易字│
│    │        │            │本、合作金庫金│                │    第829號(以下稱審│
│    │        │            │金卡1本       │                │    卷)第9頁」      │
│    │        │            │              │                │  2.審卷第27頁至30頁│
│    │        │            │              │                │                    │
│    │        │            │              │                │二、證人甲○○      │
│    │        │            │              │                │警詢中之證述(警卷 │
│    │        │            │              │                │  第13頁)           │
│    │        │            │              │                │審判中之證述(審卷 │
│    │        │            │              │                │  第26頁)           │
│    │        │            │              │                │                    │
│    │        │            │              │                │三、書證            │
│    │        │            │              │                │扣押物品清單（警卷│
│    │        │            │              │                │  第26頁）          │
│    │        │            │              │                │贓物認領保管單（警│
│    │        │            │              │                │  卷第29頁）        │
│    │        │            │              │                │                    │
│    │        │            │              │                │四、物證            │
│    │        │            │              │                │OK-WAP手機1支(警卷│
│    │        │            │              │                │  第35頁)           │
│    │        │            │              │                │螺絲起子1支(警卷第│
│    │        │            │              │                │  37頁、審卷第17頁) │
├──┼────┼──────┼───────┼────────┼──────────┤
│ 2  │96.1.16 │高雄市苓雅區│於夜間，持同上│中國信託商業銀行│一、被告庚○○      │
│    │21時許  │和平二路394 │之一字型螺絲起│信用卡2張、金融 │警詢中自白(警卷第4│
│    │        │號          │子1支，打開該 │卡2張、存摺2張與│  頁)               │
│    │        │            │址一樓大門側門│同上之螺絲起子1 │訊問中之自白(聲押 │
│    │        │            │門鎖（未破壞）│支(上列扣案之物 │  卷第5頁)          │
│    │        │            │，侵入住宅（侵│品中之中國信託VI│偵查中自白(偵卷第1│
│    │        │            │入住宅部分未據│SA、中國信Master│  0頁)              │
│    │        │            │告訴），竊取被│ Card信用卡，由 │偵查中自白(偵卷第2│
│    │        │            │害人戊○○所有│被害人戊○○領回│   0頁)             │
│    │        │            │的中國信託商業│)               │訊問中之自白(審卷 │
│    │        │            │信用卡2張、金 │                │  第9頁)            │
│    │        │            │融卡2張、存摺2│                │審判中之自白(審卷 │
│    │        │            │張            │                │  第27頁至30頁)     │
│    │        │            │              │                │                    │
│    │        │            │              │                │二、證人戊○○      │
│    │        │            │              │                │警詢中之陳述      │
│    │        │            │              │                │警詢中之陳述      │
│    │        │            │              │                │警卷第15頁          │
│    │        │            │              │                │審判中之證述(審卷 │
│    │        │            │              │                │第26頁至27頁)       │
│    │        │            │              │                │                    │
│    │        │            │              │                │三、書證            │
│    │        │            │              │                │扣押物品目錄表（警│
│    │        │            │              │                │  卷第26頁）        │
│    │        │            │              │                │贓物認領保管單（  │
│    │        │            │              │                │  警卷第30頁）      │
│    │        │            │              │                │                    │
│    │        │            │              │                │四、物證            │
│    │        │            │              │                │中國信用卡二張（警│
│    │        │            │              │                │  卷第35頁）        │
│    │        │            │              │                │同上之螺絲起子1支(│
│    │        │            │              │                │  警卷第37頁、審卷第│
│    │        │            │              │                │  17頁)             │
├──┼────┼──────┼───────┼────────┼──────────┤
│ 3  │96.1.17 │高雄市苓雅區│於夜間，持同上│存摺2張、印章2顆│一、被告庚○○      │
│    │2時許   │興中一路24號│之一字型螺絲起│、現金1萬800元與│警詢中自白(警卷第2│
│    │        │            │子1支，打開該 │同上之螺絲起子1 │  頁)               │
│    │        │            │址一樓大門側門│支(上列扣案之物 │訊問中自白(聲押卷 │
│    │        │            │門鎖（未破壞）│品中之金鼎綜合證│  第5頁)            │
│    │        │            │入住宅部分未據│券四維分公司證券│  0頁)              │
│    │        │            │告訴），竊取被│存摺1本、金華信 │偵查中自白(偵卷第1│
│    │        │            │害人己○○所有│銀2本、臺灣銀行 │  9頁至20頁)        │
│    │        │            │之金鼎綜合證券│苓雅分行綜合存款│訊問中之自白(審卷 │
│    │        │            │四維分公司證券│存摺1本、臺灣銀 │  第9頁)            │
│    │        │            │存摺1本、金華 │行苓雅分行綜合存│審判中之自白(審卷 │
│    │        │            │信銀2本、臺灣 │款存摺1本、萬泰 │  第27頁至30頁)     │
│    │        │            │銀行苓雅分行綜│商業很行綜合高雄│                    │
│    │        │            │合存款存摺1本 │分行存摺2本、建 │二、證人己○○      │
│    │        │            │、臺灣銀行苓雅│華銀行高雄分行存│警詢中之陳述(警卷 │
│    │        │            │分行綜合存款存│款存摺2本、木質 │  第11頁)           │
│    │        │            │摺1本、萬泰商 │印章2顆、新台幣1│審判中之證述(審卷 │
│    │        │            │業很行綜合高雄│280元，由害人蔡 │  第27頁)           │
│    │        │            │分行存摺2本、 │武昌領回)       │                    │
│    │        │            │建華銀行高雄分│                │三、書證            │
│    │        │            │行存款存摺2本 │                │扣押物之目錄表（警│
│    │        │            │、木質印章2顆 │                │  卷第26頁）        │
│    │        │            │、新台幣1280元│                │贓物認領保管單（警│
│    │        │            │）等財物      │                │  卷第28頁）        │
│    │        │            │              │                │                    │
│    │        │            │              │                │四、物證            │
│    │        │            │              │                │存簿7本、印章二顆 │
│    │        │            │              │                │（警卷第36）        │
│    │        │            │              │                │十元硬幣128枚(警卷│
│    │        │            │              │                │  第36頁)           │
│    │        │            │              │                │螺絲起子1支(警卷第│
│    │        │            │              │                │  37頁、審卷第17頁) │
│    │        │            │              │                │  頁、審卷第17頁)   │
├──┼────┼──────┼───────┼────────┼──────────┤
│ 4  │96.1.17 │高雄市前鎮區│持同上之一字型│OK-WAP廠牌行動電│一、被告庚○○      │
│    │接近7時 │佛宗街44號  │螺絲起子1支， │話1支、郵政儲金 │警詢中自白(警卷第 │
│    │許      │            │打開該址一樓大│金融卡1張、慶豐 │  5頁)              │
│    │        │            │門側門門鎖（未│銀行信用卡1張、 │訊問中之自白(聲押 │
│    │        │            │破壞），侵入住│玉山銀行信用卡1 │  卷第5頁)          │
│    │        │            │宅（侵入住宅部│張，現金6400元、│偵查中自白(偵卷第1│
│    │        │            │分未據告訴），│身份證1張、健保 │  0頁)              │
│    │        │            │竊取乙○○之OK│卡1張、汽車駕照1│訊問中之自白(審卷 │
│    │        │            │WAP廠牌行動電 │張、行照1張與同 │  第9頁)            │
│    │        │            │話1支、郵政儲 │上之螺絲起子1支 │審判中之自白(審卷 │
│    │        │            │金金融卡1張、 │(上列扣案之物品 │  第27頁至30頁)     │
│    │        │            │慶封銀行信用卡│中之OK-WAP廠牌行│                    │
│    │        │            │1張、玉山銀行 │動電話手機1支、 │二、證人乙○○      │
│    │        │            │信用卡1張、現 │郵政儲金儲金金融│警詢中之陳述(警卷 │
│    │        │            │金6400身份證1 │卡、慶豐銀行信用│  第17頁)           │
│    │        │            │張、健卡1張、 │卡1張、玉山銀行 │審判中之證述(審卷 │
│    │        │            │汽車駕張、行照│國民旅遊卡1張等 │  第27頁)           │
│    │        │            │1張等財物     │，由被害人乙○○│                    │
│    │        │            │              │領回)           │三、書證            │
│    │        │            │              │                │扣押物之目錄表（警│
│    │        │            │              │                │  卷第26頁）        │
│    │        │            │              │                │贓物認領保管單（警│
│    │        │            │              │                │  卷第31）          │
│    │        │            │              │                │                    │
│    │        │            │              │                │四、物證            │
│    │        │            │              │                │OK-WAP手機一支、郵│
│    │        │            │              │                │  政儲金金融卡、信用│
│    │        │            │              │                │  卡（警卷第34頁）  │
│    │        │            │              │                │同上之螺絲起子1支(│
│    │        │            │              │                │  警卷第37頁、審卷第│
│    │        │            │              │                │  17頁)             │
├──┼────┼──────┼───────┼────────┼──────────┤
│ 5  │96.1.17 │高雄市中華四│持同上之一字型│同上之螺絲起子1 │一、被告庚○○      │
│    │11時25分│路145號     │螺絲起子1支， │支              │偵查中自白(偵卷第1│
│    │許      │            │打開該址一樓大│                │  0頁)              │
│    │        │            │門側門門鎖（未│                │審判中之自白(審卷 │
│    │        │            │破壞），侵入住│                │  第27頁至30頁)     │
│    │        │            │宅（侵入住宅部│                │                    │
│    │        │            │分未據告訴），│                │二、證人            │
│    │        │            │著手竊取被害人│                │1.張國珍            │
│    │        │            │丁○○之際，因│                │警詢中證述(警卷第7│
│    │        │            │遭被害人丁○○│                │  頁至8頁)          │
│    │        │            │之鄰居張國珍察│                │2.丁○○            │
│    │        │            │覺聲響前往察看│                │警詢中證述(警卷第 │
│    │        │            │，而當場發現薛│                │  9頁至10頁)        │
│    │        │            │評仁，致庚○○│                │                    │
│    │        │            │未竊得任何財物│                │三、物證            │
│    │        │            │而未遂        │                │同上之螺絲起子1支 │
│    │        │            │              │                │ （警卷第37頁、審卷 │
│    │        │            │              │                │  第17頁)           │
└──┴────┴──────┴───────┴────────┴──────────┘
